【裁判字號】    98,司財管,26
【裁判日期】    981228
【裁判案由】    指定遺產管理人
【裁判全文】
臺灣臺中地方法院民事裁定            98年度司財管字第26號
聲  請  人  健和興交通有限公司
法定代理人  乙○○
代  理  人  龔正文律師
複  代理人  陳宏盈律師
受  選任人  何崇民律師
上列聲請人聲請為被繼承人甲○○選任遺產管理人事件，本院裁
定如下：
    主      文
選任何崇民律師為被繼承人甲○○之遺產管理人。
聲請程序費用由被繼承人甲○○之遺產負擔。
    理      由
一、按繼承開始時，繼承人有無不明，而無親屬會議或親屬會議
    未於一個月內選定遺產管理人者，利害關係人得聲請法院選
    任遺產管理人；又先順序繼承人均拋棄其繼承時由次順序之
    繼承人繼承，其次順序繼承人有無不明或第四順序之繼承人
    均拋棄其繼承者，準用關於無人承認繼承之規定，民法第一
    千一百七十八條第二項、第一千一百七十六條第六項分別定
    有明文。
二、本件聲請意旨略以：被繼承人甲○○（男，民國○○○年○
    月○○日生，生前最後住所臺中縣潭子鄉○○村○○○街一
    七號）生前為聲請人公司之股東，出資新台幣（下同）五百
    萬元。今聲請人將變更公司章程，且要處理股東股權之問題
    ，惟被繼承人甲○○於九十七年八月九日死亡，其尚留有遺
    產，而其繼承人均拋棄繼承，且親屬會議未於法定期間內選
    定遺產管理人，致該遺產無人管理，爰依法聲請本院選任遺
    產管理人等語，並提出相驗屍體證明書、健和興交通有限公
    司章程、本院家事庭函文均影本各一件為證。
三、本院查：聲請人主張被繼承人甲○○係其公司股東，被繼承
    人甲○○死亡後其所有繼承人均已拋棄繼承，而其親屬會議
    未於法定期間內選定遺產管理人等事實，業經聲請人提出前
    揭證據為證，復經本院依職權調取九十七年度繼字第二一一
    五號拋棄繼承事件卷宗核閱屬實，自堪信為真實。揆諸首開
    規定，本件聲請人之聲請為有理由。經本院徵詢被繼承人甲
    ○○拋棄繼承權人之意見，其等均表示無意願擔任被繼承人
    甲○○之遺產管理人。嗣經本院徵得聲請人同意後，函請社
    團法人臺中律師公會推薦有意願擔任本件遺產管理人之人選
    ，經該公會推薦由何崇民律師（事務所設：台中市○○街二
    ０三號）擔任本案遺產管理人，此有該律師公會九十八年十
    月二十二日中律賢三字第九八四六二號函暨所附該律師基本
    資料表乙件附卷可稽。而何崇民律師為執業律師，非但具有
    專業知識及能力，且與被繼承人所遺遺產間無利害關係，若
    由其擔任本事件之遺產管理人，定能秉持其專業倫理擔當此
    具公益性質之職務，並順利達成管理保存及清算遺產之任務
    。執此，本院認為由何崇民律師擔任被繼承人之遺產管理人
    ，應屬妥適，爰選任之。
四、依非訟事件法第一百五十七條，裁定如主文。
中    華    民    國    98    年    12    月    28    日
                  家事法庭      司法事務官  羅欣寧
以上正本係照原本作成。
如不服本件裁定，得於裁定書送達之翌日起十日內，以書狀敘述
理由，向本庭提起抗告。並應繳納抗告費新台幣一千元。
中    華    民    國    98    年    12    月    28    日
                                書  記  官  蔡萍萍


司法院資訊處製作；財團法人民間司法改革基金會備份。
